【裁判字號】    88,交訴,135
【裁判日期】    890322
【裁判案由】    公共危險
【裁判全文】
~w2z2;臺灣高雄地方法院刑事判決~w1z1;     八十八年度交訴字第一三五號
    公  訴  人  臺灣高雄地方法院檢察署檢察官
    被      告  乙○○
右列被告因公共危險案件，經檢察官提起公訴（八十八年度偵字第二五○一七號），
本院判決如左：
    主  文
乙○○駕駛動力交通工具肇事，致人受傷而逃逸者，處有期徒刑拾月，緩刑貳年，緩
刑期內付保護管束。
    事  實
一、乙○○考領有普通小型車駕駛執照，明知飲酒後其吐氣所含酒精成份超過每公升
    零點二五毫克以上者，不得駕車，緣其於民國八十八年十月八日夜間八時許，飲
    用酒類後，其判斷及注意能力均受嚴重影響，竟率而駕駛牌照號碼ＹＢ─七一一
    九號自用小客車，嗣於同日夜間十時五分許，沿高雄縣鳳山市○○○路劃設有分
    向限制線之快車道由北往南方向行駛時，途經該路五六三之二號及五六五巷口前
    ，本應注意（一）分向限制線，用以劃分路面成雙向車道，禁止車輛跨越行駛，
    並不得迴轉，在設有禁止超車分向限制線之路段或對面有來車交會者不得超車；
    （二）汽車在雙向二車道劃設有分向限制線之路段行駛時，不得駛入來車之車道
    內，以避免危險之發生，且依當時天雨路滑，夜間有照明，有鋪裝快、慢車道，
    柏油路面溼潤無缺陷，道路無障礙物，視距良好，又依其智識、能力亦無不能注
    意之情事，詎乃疏未注意前開路段劃設有分向限制線，竟於飲酒後其吐氣所含酒
    精成份至少在每公升零點三三毫克以上之狀態下（肇事後同日夜間十一時十五分
    許測試，此酒後駕車部分，業經檢察官不起訴處分在案），乃因沿途追逐不詳車
    號之自用小客車（因該車與其所駕駛之自用小客車發生擦撞），貿然跨越分向限
    制線，而駛入來車道，適有甲○○騎乘牌照號碼ＸＩＲ─四一七號重型機車，行
    駛於對向車道（即五甲二路由南往北方向），遽遭乙○○所駕駛之上開自用小客
    車左前保險桿及左前方向燈猛烈撞擊，該部重型機車全毀，幸甲○○僅受左膝挫
    傷、後十字韌帶斷裂等傷害（傷害部分，業經甲○○於偵查中撤回告訴）。乙○
    ○知悉肇事後，原應依道路交通管理處罰條例第六十二條第一項前段規定，採取
    救護或其他必要措施，並向警察機關報告，不得駛離，竟另起犯意，隨即駕車駛
    離現場，幸有不知名之目擊路人向警方提供車號，為警循線查獲乙○○，始得知
    上情。
二、案經被害人甲○○訴由高雄縣警察局鳳山分局報請臺灣高雄地方法院檢察署檢察
    官偵查起訴。
    理  由
一、訊據被告乙○○對於右揭事實均坦承不諱，核與告訴人甲○○於警訊、偵查及本
    院審理中之指訴情節相符，證人即事故處理之員警黃英傑亦到庭結證綦詳，並有
    高雄縣警察局道路交通事故調查報告表暨事故現場圖、汽車駕駛人酒後生理協調
    平衡檢測紀錄表、酒精濃度測試單、舉發違反道路交通管理事件通知單各乙紙在
    卷可稽，復有告訴人重型機車嚴重全損照片三幀附卷（偵查卷）足憑。告訴人所
    受傷害，亦有二聖醫院醫師出具之診斷證明書乙紙在卷足資佐憑。
二、按道路交通標誌標線號誌設置規則第一百六十五條第一項規定︰「分向限制線，
    用以劃分路面成雙向車道，禁止車輛跨越行駛，並不得迴轉」；汽車駕駛人有飲
    酒後其吐氣所含酒精成份超過每公升零點二五毫克以上者，不得駕車；汽車在雙
    向二車道劃有分向限制線之路段行駛時，不得駛入來車之車道內，道路交通安全
    規則第一百十四條第二款及第九十七條第二款分別定有明文。被告既考領有普通
    小型車駕駛執照，對於前揭規定自不得諉為不知，且該規定之義務亦為被告應注
    意並能注意之事項，且依當時天雨路滑，夜間有照明，有鋪裝快、慢車道，柏油
    路面溼潤無缺陷，道路無障礙物，視距良好，又依被告之智識、能力亦無不能注
    意之情事，詎乃疏未注意前開路段劃設有分向限制線，竟於飲酒後其吐氣所含酒
    精成份至少在每公升零點三三毫克以上之狀態下（肇事後同日夜間十一時十五分
    許測試），乃因沿途追逐不詳車號之自用小客車（因該車與其所駕駛之自用小客
    車發生擦撞），貿然跨越分向限制線，而駛入來車道，致肇車禍使告訴人甲○○
    受傷，其有過失，甚為明顯，被告亦自承其有過失在卷。而告訴人甲○○因本件
    車禍而發生傷害之結果，與被告之過失行為間，並有相當之因果關係。是本案被
    告駕駛動力交通工具肇事致人受傷而逃逸，事證已臻明確，被告犯行洵堪認定，
    應予依法論科。
三、被告駕車肇事，致告訴人受傷（過失傷害部分，業經撤回告訴）後而逃逸，核其
    所為，係犯刑法第一百八十五條之四駕駛動力交通工具肇事，致人受傷而逃逸罪
    。爰審酌被告既考領有普通小型車駕駛執照，則明知或無法諉為不知酒後精神已
    達混惑不清晰之狀態，而發生車禍之機率，較未飲酒者為高，詎仍為駕駛自用小
    客車，不啻對他人已產生立即侵害之高度危險性，亦自陷於危險狀態中，且嚴重
    侵害道路交通往來安全，破壞道路交通往來秩序，竟因駛入來車道而肇事，復於
    肇事後駛離現場而逃逸，將告訴人棄置不顧，陷告訴人之生命於危險狀態中，罔
    顧他人生命、身體之安全，本不宜從輕量處，惟姑念及其已與告訴人達成民事上
    之和解，及告訴人受傷之程度等一切情狀，量處如主文所示之刑，以為警惕。又
    查被告前未曾受有期徒刑以上刑之宣告，有臺灣高等法院被告全國前案紀錄表附
    卷可按，經此教訓，應知所警惕，信無再犯之虞，本院認其所受之宣告刑以暫不
    執行為適當等一切情狀，且依其所犯情節，認有加以追蹤觀護之必要，爰依法宣
    告緩刑期內併付保護管束。
據上論斷，應依刑事訴訟法第二百九十九條第一項前段，刑法第一百八十五條之四、
第七十四條第一款、第九十三條第一項，判決如主文。
本案經檢察官李靜文到庭執行職務。
中      華      民      國    八十九    年      三      月    二十二    日
                                  臺灣高雄地方法院交通法庭
                                      法  官  劉  定  安
右正本證明與原本無異。
如不服本判決，應於判決送達後十日內，向本院提出上訴狀。
                                      書記官  郭  英  芬
中      華      民      國    八十九    年      三      月    二十二    日
附錄本案論罪科刑法條全文︰
刑法第一百八十五條之四
  駕駛動力交通工具肇事，致人死傷而逃逸者，處六月以上五年以下有期徒刑。


司法院資訊處製作；財團法人民間司法改革基金會備份。
